臺灣彰化地方法院刑事判決
110年度易字第769號
公  訴  人  臺灣彰化地方檢察署檢察官  
被      告  楊宗霖



指定辯護人  本院公設辯護人陳志忠
上列被告因詐欺案件，經檢察官提起公訴（110年度偵字第1898
、6064、8702、9795號），本院判決如下：
    主  文
楊宗霖無罪。
    理  由
一、公訴意旨略以：被告楊宗霖能知悉目前社會上有眾多不法份
    子為掩飾渠等不法行徑，避免執法人員追訴及處罰，經常利
    用他人申辦之行動電話門號作為犯罪工具，以免自己真實身
    分洩漏而遭追查，且其在客觀上亦得預見提供自己之行動電
    話門號與陌生人士使用，常與財產犯罪密切相關，可能被犯
    罪集團所利用以遂行詐欺犯罪，竟因缺錢花用，於民國109
    年11月2日之前不詳時間，見詐欺集團於臉書刊登「1個手機
    門號可換現金2萬元」訊息後，與詐騙集團某成員以Messeng
    er取得聯繫，不顧他人可能遭受財產上損害之危險，而基於
    縱有人以其行動電話門號實施詐欺犯罪亦不違背其本意之不
    確定故意，以辦門號換現金之方式，依對方之指示，於同年
    11月2日某時起，在其位於彰化縣○○鎮○○路0段000巷000號住
    處，搭乘由對方駕駛之自小客車，先至位於彰化縣○○鎮○○路
    0段000號之中華電信門市，申辦行動電話門號0000000000號
    ；再至溪湖鎮之亞太電信通訊行，申辦行動電話門號000000
    0000、0000000000號；復至溪湖鎮彰水路3段218號遠傳電信
    彰水直營門市，申辦行動電話門號0000000000號後，隨即將
    SIM卡以每個門號新臺幣(下同)2萬元之代價，出售交付予詐
    欺集團使用。嗣該詐欺集團成員取得被告上開4個行動電話
    門號後，即共同意圖為自己不法之所有，基於詐欺取財之犯
    意聯絡，分別於：㈠109年11月9日9時許起，由該詐欺集團某
    成員以行動電話門號0000000000號撥打電話予白明生，假冒
    為其友人，佯稱因急需現金30萬元周轉等語，致白明生陷於
    錯誤，於同日9時30分許，在銀行臨櫃匯款30萬元至游貽安
    （另案偵辦中）申辦之新光銀行帳號000-0000000000000號
    帳戶；㈡109年11月9日14時6分許起，由該詐欺集團某成員以
    行動電話門號0000000000號陸續撥打電話予劉士俊，假冒為
    其姪女，佯稱因急需現金31萬元周轉，星期四即清償等語，
    致劉士俊陷於錯誤，遂委由胞妹劉士娟依指示，於翌(10)日
    10時29分許，在郵局以臨櫃匯款方式，匯款31萬元至黃子紜
    （另案偵辦中）所申辦之郵局帳號0000000-0000000號帳戶
    ；㈢109年11月9日14時許起，由該詐欺集團某成員以行動電
    話門號0000000000號陸續撥打電話予林虹汝，假冒為其姪女
    林士倫，佯稱因貨款急需周轉，收到貨款即清償等語，致林
    虹汝陷於錯誤，委由會計謝曉怡於翌(10)日11時9分許，在
    銀行以臨櫃匯款方式，匯款38萬元至黃子紜申辦之兆豐商業
    銀行帳號00000000000號帳戶，於同日14時21分許，再臨櫃
    匯款168萬元至林家濬（另案偵辦中）申辦之國泰世華銀行
    帳號000-000000000000號帳戶；㈣109年12月21日15時前某時
    許，由該詐欺集團某成員，在臉書刊登「鼎泰-各式方案借
    貸」廣告，佯稱辦理門號可換現金方式，致張智誠見前揭廣
    告陷於錯誤，而聯繫對方，對方以行動電話門號0000000000
    號撥打予張智誠，並由詐騙集團某成員駕駛自小客車，於同
    日15時30分至21時許間，至臺中市搭載張智誠，先後前往臺
    中市○○區○○路0段000號之亞太電信文心興安門市○○○區○○路0
    段000號之遠傳電信文心興安門市○○○區○○路000○0號中華電
    信北屯服務中心等門市，分別辦理亞太電信2組門號、遠傳2
    組門號及中華電信3組門號後，將門號及手機交予該詐欺集
    團成員使用。因認被告涉犯刑法第30條第1項、第339條第1
    項之幫助詐欺取財罪嫌。
二、按犯罪事實應依證據認定之，無證據不得認定犯罪事實；不
    能證明被告犯罪者，應諭知無罪之判決，刑事訴訟法第154
    條第2項、第301條第1項分別定有明文。次按檢察官就被告
    犯罪事實，應負舉證責任，並指出證明之方法，刑事訴訟法
    第161條第1項亦有明定。因此，檢察官對於起訴之犯罪事實
    ，應負提出證據及說服之實質舉證責任。倘其所提出之證據
    ，不足為被告有罪之積極證明，或其指出證明之方法，無從
    說服法院以形成被告有罪之心證，基於無罪推定之原則，自
    應為被告無罪判決之諭知（最高法院92年台上字第128號判
    例意旨參照）。又法院審理之結果，認為不能證明被告犯罪
    ，而為無罪之諭知，即無刑事訴訟法第154條第2項所謂「應
    依證據認定」之犯罪事實之存在。因此，同法第308前段規
    定，無罪之判決書只須記載主文及理由。而其理由之論敘，
    僅須與卷存證據資料相符，且與經驗法則、論理法則無違即
    可，所使用之證據亦不以具有證據能力者為限，即使不具證
    據能力之傳聞證據，亦非不得資為彈劾證據使用。故無罪之
    判決書，就傳聞證據是否例外具有證據能力，本無須於理由
    內論敘說明（最高法院100年度台上字第2980號判決意旨參
    照）。
三、公訴意旨認被告涉有上揭罪嫌，係以被告之供述、告訴人白
    明生、劉士俊、林虹汝、張智誠、證人劉士娟於警詢時之證
    述、內政部警政署反詐騙諮詢專線紀錄表、受理詐騙帳戶通
    報警示簡便格式表、受理各類案件紀錄表及報案三聯單、金
    融機構聯防機制通報單、通聯調閱查詢單、告訴人林虹汝、
    劉士俊、張智誠與詐欺集團成員間之通訊軟體對話紀錄、亞
    太電信股份有限公司函及所附行動電話服務申請書、告訴人
    林虹汝、劉士俊受詐騙匯款之匯款申請書等作為其所憑之論
    據。訊據被告堅決否認有上開被訴犯行，辯稱：我是看到貸
    款廣告，對方叫我要給SIM卡，我不知道對方是詐欺集團等
    語。辯護人則為被告辯護稱：被告因學習遲緩等身心疾病，
    身心智能狀態處於中度智能障礙，此有被告之身心障礙手冊
    在卷可證。因此，被告對事物雖有基本是非對錯之觀念，惟
    理解力、判斷力、社會經驗均略低於常人，對於社會情境之
    理解及判斷易受他人影響而明顯過於表面及簡化，故本案難
    從一般通常生活經驗而遽認定被告知悉其將門號交付他人，
    有成為詐欺取財之工具可能之基本認識。其次，現今詐騙集
    團詐騙手法花招百出，無所不騙，除一般以詐騙電話誘騙民
    眾匯款之外，檢視現今各家報紙、平面媒體，均可見眾多求
    職、保證貸款等廣告刊載其中，詐騙集團利用應徵工作或申
    辦貸款之廣告手法，引誘無知民眾上門求助，騙取可以逃避
    執法人員追查之行動電話門號、金融機構存款帳戶供渠等使
    用，類此案件時有所聞且迅速增加中，而詐騙集團對被害人
    所施行之詐術，縱然荒誕不經，仍有高級知識份子屢屢受騙
    上當，詐騙集團得以向有資力者詐取財物，當然也可能以其
    他手法向社經地位較低者詐取金融帳戶或行動電話門號。而
    被告提供以自己名義所申辦之行動電話門號供人使用，此舉
    無異於曝露自己隨時為檢警追查之跡證，若被告知悉對方是
    詐騙集團，絕無可能提供行動電話門號給對方，因此被告所
    辯，確有所據。再者，被告於審理中同意交付其使用之手機
    供合議庭採證，經勘驗結果，被告持有之手機内確有以通訊
    軟體Messenger與他人聯繫申辦貸款事宜，以及在對方並未
    明確告知目的下，配合詐騙集團司機外出等情狀。細觀該詐
    騙集團之詐騙用語及口吻，與本案告訴人張智誠被騙模式類
    同；所差異者，是告訴人張智誠係身心狀況正常之人，所以
    在交付行動電話門號予對方之後，可以及時察覺不妥而前往
    報案，但被告因智識程度較為低下，所以無法預見將行動電
    話門號交付他人可能會被作為犯罪使用，而以為這是申辦貸
    款的必要手續。雖然一般詐欺或幫助詐欺犯罪之行動電話門
    號提供者，因為可預見詐欺集團可能使用其行動電話門號作
    不法使用，但仍任意將行動電話門號交予陌生人使用，所以
    成立幫助詐欺，但本案之情形相異，故本案應認被告欠缺幫
    助犯罪之故意，難認被告成立幫助詐欺取財之犯行等語。經
    查：
　㈠被告於109年11月2日，在其位於彰化縣○○鎮○○路0段000巷000
    號住處，搭乘由姓名年籍不詳之成年男子所駕駛之自小客車
    ，前往位於彰化縣○○鎮○○路0段000號之中華電信門市，申辦
    行動電話門號0000000000號，及前往溪湖鎮之亞太電信門市
    ，申辦行動電話門號0000000000、0000000000號，復至溪湖
    鎮彰水路3段218號遠傳電信彰水直營門市，申辦行動電話門
    號0000000000號，取得上開門號SIM卡後，均將門號SIM卡交
    付予該名姓名年籍不詳之成年男子之事實，業據被告坦承不
    諱，並有門號0000000000、0000000000、0000000000、0000
    000000號之通聯調閱查詢單、亞太電信股份有限公司函送之
    行動電話服務申請書、中華電信、亞太電信、遠傳電信門市
    google地圖及街景相片附卷可佐(偵1898號卷第37頁、第79
    至107頁、偵6064號卷第27頁、偵8702號卷第頁29頁、偵979
    5號卷第42頁、本院卷第85至92頁)，堪以認定。
　㈡有詐欺集團成員取得被告上開門號SIM卡後，共同意圖為自己
    不法之所有，基於詐欺取財之犯意聯絡，分別於：㈠109年11
    月9日9時許，以行動電話門號0000000000號撥打電話予白明
    生，假冒為其相識之人，要求白明生幫忙匯款給廠商，致白
    明生陷於錯誤，於同日9時30分許，在銀行臨櫃匯款30萬元
    至游貽安所申辦之新光銀行帳號000-0000000000000號帳戶
    ；㈡109年11月9日14時6分許至翌(10)日10時3分許，以行動
    電話門號0000000000號撥打電話予劉士俊，及以通訊軟體LI
    NE與劉士俊聯繫，假冒為其姪女，佯稱因急需現金31萬元周
    轉，星期四即清償等語，致劉士俊陷於錯誤，委由胞妹劉士
    娟於同年11月10日10時29分許，在郵局以臨櫃匯款方式，匯
    款31萬元至黃子紜所申辦之郵局帳號0000000-0000000號帳
    戶；㈢109年11月9日14時許至翌(10)日13時24分許，以行動
    電話門號0000000000號撥打電話予林虹汝，並以通訊軟體LI
    NE與林虹汝聯繫，假冒為其姪子林士倫，佯稱因貨款急需周
    轉，支票兌現就會清償等語，致林虹汝陷於錯誤，委由會計
    謝曉怡先於同年11月10日11時9分許，至銀行以臨櫃匯款方
    式，匯款38萬元至黃子紜所申辦之兆豐商業銀行帳號000000
    00000號帳戶，又於同日14時21分許，至銀行匯款168萬元至
    林家濬所申辦之國泰世華銀行帳號000-000000000000號帳戶
    等事實，分別有：㈠告訴人白明生於警詢時之證言、內政部
    警政署反詐騙諮詢專線紀錄表(偵6064號卷第19至21頁、第2
    5頁)；㈡告訴人劉士俊、證人劉士娟於警詢時之證言、郵政
    入戶匯款申請書、劉士娟郵政存簿儲金簿封面及內頁明細、
    告訴人劉士俊與詐騙集團LINE通訊軟體對話紀錄、內政部警
    政署反詐騙諮詢專線紀錄表、基隆市警察局第二分局東光派
    出所受理詐騙帳戶通報警示簡便格式表、金融機構聯防機制
    通報單（偵1898號卷第13至33頁）；㈢告訴人林虹汝於警詢
    時之證言、告訴人林虹汝與詐騙集團LINE通訊軟體對話紀錄
    、匯款申請書回條、告訴人林虹汝第一銀行存摺及內頁影本
    、內政部警政署反詐騙諮詢專線紀錄表、苗栗縣警察局竹南
    分局竹南派出所受理詐騙帳戶通報警示簡便格式表、受理各
    類案件紀錄表、受理刑事案件報案三聯單、金融機構聯防機
    制通報單在卷可稽（偵8702號卷第15至28頁、第31至38頁）
    ，是被告申辦之行動電話門號0000000000、0000000000、00
    00000000號，確實有遭詐欺集團成員使用作為詐騙告訴人白
    明生、劉士俊、林虹汝之犯罪工具。
　㈢另有詐欺集團成員於109年12月21日15時前某時，在臉書刊登
    「鼎泰-各式方案借貸」廣告，佯稱辦理門號可換現金方式
    ，致告訴人張智誠見前揭廣告陷於錯誤，而聯繫對方，詐欺
    集團成員以行動電話門號0000000000號及通訊軟體與張智誠
    聯絡，並由詐欺集團某成員於109年12月21日15、16時許，
    駕駛自小客車前往臺中市搭載張智誠，先後前往臺中市○○區
    ○○路0段000號之亞太電信文心興安門市○○○區○○路0段000號
    之遠傳電信文心興安門市○○○區○○路000○0號中華電信北屯服
    務中心、中華電信臺中崇德特約服務中心，共辦理亞太電信
    2組門號、遠傳3組（起訴書誤載為2組）門號及中華電信3組
    門號後，將8組門號及OPPO手機1支，交予該詐騙集團成員之
    事實，亦據證人即告訴人張智誠於警詢時證述明確（偵9795
    號卷第13至21頁），並有內政部警政署反詐騙諮詢專線紀錄
    表、張智誠與詐騙集團通訊軟體對話紀錄、臺中市警察局第
    五分局北屯派出所受理刑事案件報案三聯單、受理各類案件
    紀錄表在卷足憑(偵9795號卷第23至39頁)，告訴人張智誠有
    遭詐欺集團成員持被告申辦之門號0000000000號實施詐騙，
    此部分事實亦堪認定。
　㈣惟按刑法關於犯罪之故意，係採希望主義，不但直接故意，
    須犯人對於構成犯罪之事實具備明知及有意使其發生之兩個
    要件，即間接故意，亦須犯人對於構成犯罪之事實預見其發
    生，且其發生不違背犯人本意始成立。而提供門號SIM卡予
    他人之原因非一，蓄意犯罪者固然不少，因被騙而成為被害
    人之情形，亦所在多有，非必然出於幫助他人實施犯罪之故
    意，是提供門號SIM卡之人是否成立犯罪，自應依積極證據
    證明之，而非以推測、擬制之方法作為證據。又提供門號SI
    M卡予他人而成立幫助詐欺者，必須幫助人於行為時明知或
    預見其所交付之門號SIM卡有被使用作為詐取他人財物之結
    果，如不能預見其門號將被他人作為詐欺取財等財產犯罪之
    工具，即不能成立幫助詐欺取財罪。詐欺集團成員取得門號
    SIM卡之原因多端，或因有利可圖由他人主動提供，或因遭
    詐騙始提供予詐欺集團成員，皆不無可能，並非必然係出於
    幫助該詐欺集團成員之故意或不確定故意為之，苟被告提供
    門號SIM卡予他人時，主觀上並無幫助他人為詐欺犯罪之認
    識，自難僅憑所申辦之門號SIM卡有被使用作為詐騙被害人
    之工具，即認定被告有幫助詐欺取財之犯行。
　㈤查被告雖然曾提到以門號SIM卡換現金云云（見偵1898號卷第
    10、61、72頁、偵9795號卷第10、75頁被告筆錄），但被告
    辯稱：我是看到貸款廣告，我要辦貸款，對方叫我要給SIM
    卡，要審核用的，我看到的不是「1個手機門號可換現金2萬
    元」，我看到的是貸款廣告，對方說1張可以換2萬元，是1
    張卡可以獲得貸款2萬元的意思，我不是用每張卡2萬元的代
    價出售SIM卡，是1個門號SIM卡可以獲得貸款2萬元等語（本
    院卷第52至53頁、第56頁），且由被告所供述：我申請門號
    0000000000號辦貸款使用。…我從FB的廣告看到寫貸款，我
    就用FB問他想貸2萬元，然後他就跟我約時間，來彰化我家
    載我，就是申辦門號的那天，辦完我就直接給他，他跟我說
    還要再審核，就走了。…我是在FB上看到1則貸款廣告，我問
    對方如何貸款，對方說他從台北過來溪湖，然後說要辦1支
    門號來貸款，所以我就與對方約在溪湖鎮東寮里附近，我就
    坐對方開的車，他載我去門市辦1支門號，然後我將門號拿
    給他，對方只有說等待通知。…我於109年10月底在臉書上面
    看到貸款廣告的訊息，後來對方用Messenger跟我聯絡，向
    我表示會再另外跟我約時間地點詳談，於109年11月2日對方
    跟我約在我家外面，他開車來載我，然後載我去彰化溪湖遠
    傳電信彰水直營門市辦理門號，辦好門號後，我上車就將SI
    M卡交給對方，對方稱SIM卡須帶回公司審核，等審核過了之
    後再通知我，後來對方就不了了之，我之後要再聯絡對方時
    已經找不到聯絡人，連之前的訊息也都不見了，我當時才發
    覺被對方騙了。…11月2日我一共辦了8個門號，8個門號辦好
    之後，我就將SIM卡交給對方，當時我是跟對方申辦貸款6萬
    元，對方說門號SIM卡他們拿去審核，如果通過後，6萬元貸
    款下來之後，每個月還他們2,500元，要還15個月，對方說
    我將借的錢還完之後，他們會將SIM卡還給我等語（偵1898
    號卷第10頁、偵6064號卷第8頁、偵8702號卷第11頁、偵979
    5號卷第10頁、第76頁），已多次提到自己是要辦貸款才去
    申辦上開門號SIM卡，且對方要求被告辦門號SIM卡是要審核
    用的，並非單純以門號SIM卡就能換取到現金。
　㈥而被告原本一直供稱其與對方messenger聯絡的內容都不見了
    （見偵1898號卷第62、72頁、偵8702號卷第12頁、本院卷第
    56頁、第97至98頁筆錄），嗣於本院審理時，經被告當庭提
    出其手機予合議庭查看，再由被告與辯護人當庭閱覽被告手
    機messenger內容，被告才找到與對方messenger的聯絡內容
    ，但對方名稱已變成「Facebook用戶」（見本院卷第98頁審
    判筆錄、第119頁翻拍照片），被告並未刪除與對方messeng
    er的聯絡內容，雙方對話內容仍完整保留，有被告手機mess
    enger聯絡內容之翻拍照片在卷可證（本院卷第119至151頁
    ）。由被告與對方messenger聯絡內容可知，被告有與「熊
    麻吉-全方位鈔好借各式借款」聯繫，並於109年10月16日依
    對方要求的格式內容填寫自己的年籍、行業、薪水、欠帳紀
    錄、需要多少資金等回傳給對方，對方於109年10月20日與
    被告聯絡，告知被告會用免利息幫被告，會有專員與被告聯
    絡接洽，之後被告反應並沒有接到專員的電話，對方再於10
    9年10月28日與被告聯絡，詢問被告何時有空，會派司機過
    來接，被告詢問「辦理是馬上拿到錢嗎」、「還是還要在等
    」，對方回稱「正常來說要等7-10天如果你急這筆錢我會幫
    你跟公司說讓你不用等那麼多天」，被告表示自己是急用，
    要先拿到3萬元，對方告知被告辦理時要帶雙證件，司機給
    多少就先收著，之後雙方約定於109年11月2日由司機去接被
    告，於109年11月2日申辦門號完成後，被告於109年11月3日
    仍依對方要求，拍攝遠傳電信門號的申請書及自己的雙證件
    傳給對方，被告於109年11月4日詢問對方「多久能拿到」，
    對方表示「7-10天會通知你」，被告再於同年11月6日問對
    方「能提前嗎」、「能趕一下嗎」，對方表示「有」、「在
    趕」，被告於同年11月11日又詢問對方「什麼時候會拿到」
    ，對方回答「我們會通知」，之後於同年11月16日反應「怎
    麼那麼久」、於同年11月18日詢問「怎麼都沒消息了呢」、
    「那麼久」、「這幾天會下來嗎」，對方回覆「你的還沒」
    、「你的快了」、「應該月底看有沒有過」等語（見本院卷
    第119至151頁翻拍照片），足認被告確實是為了貸款才與對
    方聯絡，並且依指示申辦上開門號SIM卡，將之交付予對方
    指派過來的司機帶走，且對方的回覆內容也足以使被告相信
    審核通過後，就可以拿到款項而繼續等待，並仍持續詢問對
    方進度。
　㈦檢察官雖認為被告有幫助詐欺取財之不確定故意。但近來因
    詐欺集團猖獗，各類型的詐騙案實已成為我國目前最嚴重的
    經濟犯罪行為之一，政府為打擊犯罪，避免民眾財產之嚴重
    損失，不斷宣導提醒注意，除呼籲民眾勿因一時貪念、不察
    ，為詐欺集團所乘，匯入款項予不明人士外，亦勸諭民眾勿
    貪圖小利，出賣帳戶或電話門號予詐欺集團使用，成為詐欺
    集團幫兇，是以有償方式取得帳戶或門號SIM卡愈趨困難，
    是詐欺集團成員為取得門號SIM卡使用，以貸款為餌，藉機
    向欲辦理貸款之人騙取門號SIM卡之情形亦時有所聞。又詐
    欺集團所使用之詐術，雖然大多數人不致於受騙上當，然以
    一般常人智識程度及社會經驗可能判別其中有詐之推論，並
    不能一概而論，不能排除另有因急迫、輕率、無經驗等，不
    具此種警覺程度之人。而一般人對於社會事物之警覺性或風
    險評估，因人而異，且與受教程度、從事之職業，並無必然
    之關聯，自不能以吾等客觀合理之智識經驗為基準，遽而推
    論被告必具相同警覺程度。本件被告對於貸款需要提供門號
    SIM卡審核之作法雖未質疑，也未察覺有何不合情理之處，
    即率予配合辦理門號SIM卡提供予他人，固與一般常情有所
    落差，然以現今社會經濟狀況，有信用瑕疵之民眾貸款不易
    ，需款孔急者，為求獲取貸款解決燃眉之急，對於貸款公司
    之要求，多會全力配合，詐欺集團利用需款孔急之民眾急於
    獲得貸款之急迫情形，藉此詐取帳戶或門號SIM卡使用，已
    屢見不鮮，顯見在信用不佳、經濟拮据之情形下，因急需貸
    款過於操切，實難期待一般民眾均能詳究細節、提高警覺而
    免遭詐騙、利用。況本件告訴人張智誠同樣也是因為借款而
    被騙取提供門號SIM卡，其於警詢時證稱：因為我有資金需
    求，上網諮詢借款服務，遭詐騙集團騙取電信門號的SIM卡
    ，109年12月21日15時至16時之間，他們帶我去辦理電信門
    號，對方說要審核7至14天，才會知道借款額度。…我在FACE
    BOOK看見歹徒刊登借款廣告，以多元借款的名義，需要我配
    合他們的業務，利用辦理門號的方式換取現金，門號SIM卡
    必須要由業務帶回公司做檢測，聲稱檢測門號時間需要7至1
    4天工作天，待檢測後會電話通知我，並見面放款給我，且
    電信門號SIM卡片會一併歸還等語（偵9795號卷第13至17頁
    ），詐欺集團成員以向被告取得之行動電話門號0000000000
    號詐騙告訴人張智誠，且所傳送要求填寫的申辦貸款內容，
    除一開始的名稱不同外，其餘內容均相同（見偵9795號卷第
    27頁、本院卷第127頁），堪認以假借貸款之名騙取告訴人
    張智誠門號SIM卡者，與本案要求被告申辦門號SIM卡者為同
    一詐欺集團，被告所供係對方以貸款需提供門號SIM卡為由
    詐騙，而依指示申辦門號SIM卡並交付等詞，應屬實在。再
    者，被告供稱自己學習緩慢，領有身心障礙證明，…障礙類
    別為智力功能障礙等語（偵1898號卷第9、53頁、偵6064號
    卷第8頁），並提出中度之中華民國身心障礙證明為證（本
    院卷第153頁），可見被告智能狀況已較一般人低下，被告
    因智識能力較為低下，又需錢孔急，於他人假冒貸款公司宣
    稱可輕易貸款時，難免降低警覺性而受騙，未及深思對方要
    求是否合理，為順利取得貸款，即聽信對方指示申辦及交付
    門號SIM卡，致其申辦之上開門號SIM卡遭詐欺集團作為詐欺
    他人之用，被告或有疏失不夠警覺之處，然此僅足認定被告
    輕信他人，致其門號SIM卡遭他人不法使用，尚難逕認被告
    於提供上開門號SIM卡時，主觀上對於交付之門號SIM卡將供
    他人作為詐欺犯罪之工具有所預見而具有幫助詐欺取財之不
    確定故意。
四、綜上所述，本件公訴人所提出之證據，不足為被告有罪之積
    極證明，無從說服本院以形成被告有罪之心證，依前揭條文
    及判例意旨，應為被告無罪判決之諭知。
五、退併辦部分：被告既經本院為無罪之諭知，則臺灣彰化地方
    檢察署檢察官移送併辦部分（111年度偵字第767號）與本案
    即無裁判上一罪之關係，本院無從併予審理，應退回由檢察
    官另為適法之處理。
據上論斷，應依刑事訴訟法第301條第1項，判決如主文。
本案經檢察官吳怡盈提起公訴，檢察官王銘仁移送併辦，檢察官
黃建銘到庭執行職務。
中　　華　　民　　國　　111 　年　　1 　　月　　28　　日
                  刑事第七庭  審判長法  官  王義閔
                                    法  官  巫美蕙
                                    法  官  王素珍
以上正本證明與原本無異。
如不服本判決應於收受判決後20日內向本院提出上訴書狀，並應
敘述具體理由。其未敘述上訴理由者，應於上訴期間屆滿後20日
內向本院補提理由書（均須按他造當事人之人數附繕本）「切勿
逕送上級法院」。
告訴人或被害人對於判決如有不服具備理由請求檢察官上訴者，
其上訴期間之計算係以檢察官收受判決正本之日期為準。
中　　華　　民　　國　　111 　年　　1 　　月　　28　　日
                                    書記官  楊筱惠